臺灣臺北地方法院民事裁定  
111年度訴字第5600號
原      告  謝雨辰  

被      告  鄭凱元  
上列當事人間請求損害賠償事件，本院裁定如下：
    主  文
本件移送臺灣高雄地方法院。
    理  由
一、按訴訟之全部或一部，法院認為無管轄權者，依原告聲請或
    依職權以裁定移送其管轄法院，民事訴訟法第28條第1項定
    有明文。管轄權之有無，應依原告主張之事實，按諸法律關
    於管轄之規定而為認定，與其請求之是否成立無涉（最高法
    院65年台抗字第162號裁定意旨參照）。而訴訟，由被告住
    所地之法院管轄；因侵權行為涉訟者，得由行為地之法院管
    轄，同法第1條第1項前段、第15條第1項分別定有明文。所
    謂行為地，凡為一部實行行為或其一部行為結果發生之地皆
    屬之（最高法院56年台抗字第369號裁定意旨參照）。 
二、查本件原告固起訴主張：被告於民國109年11月3日夥同其他
    詐欺集團成員，透過網路通訊軟體向伊傳遞不實投資資訊，
    致伊陷於錯誤，進而使用網路銀行轉帳新臺幣（下同）64萬
    9,985元至被告所有並提供予詐欺集團使用之中國信託商業
    銀行（下稱中信商銀）五甲分行000000000000號帳戶（下稱
    系爭帳戶），爰依民法第184條第1項前段、第2項規定請求
    被告賠償64萬9,985元本息等語。惟被告住所地為「高雄市
    鳳山區」，有其個人戶籍資料查詢結果附於限閱卷可參；且
    觀被告因本件事實所另涉之幫助詐欺及違反洗錢防制法等案
    件，業經臺灣高雄地方法院（下稱高雄地院）110年度審金
    訴字第80號判處罪刑，認定被告係於109年10月間在「高雄
    市○○區○○○○○○○○○○○○○○○○○○路○○○號及密碼，寄送至臺中市
    西屯區提供予他人使用等情，亦有該判決在卷可佐；又原告
    起訴並未就其遭詐欺集團成員聯絡施以詐術時，或嗣使用網
    路銀行轉帳匯款至系爭帳戶時係於本院轄內一節提出任何事
    證說明，惟參原告住所地為「新北市新莊區」、起訴時所陳
    明之現居地為「臺北市大同區」等情，應可推認原告上開日
    常生活地點亦為侵權行為之行為地。綜合上述，本件被告住
    所地法院（即高雄地院）、侵權行為之行為地法院（即高雄
    地院、臺灣新北地方法院或臺灣士林地方法院）及結果地法
    院（中信商銀五甲分行位於高雄市鳳山區，即高雄地院），
    均有管轄權（民事訴訟法第21條參照），惟原告向無管轄權
    之本院起訴，容有違誤。
三、茲審酌本件被告住所地之普通審判籍法院以及侵權行為地之
    特別審判籍法院均為高雄地院，且本件另涉之關聯他案業經
    高雄地院以前開刑事判決認定在案，為求證據調查之便利，
    本院認應由高雄地院管轄為適當，爰依職權將本件移送於該
    管轄法院。
四、依民事訴訟法第28條第1項，裁定如主文。 
中　　華　　民　　國　　111 　年　　11　　月　　30　　日
                  民事第二庭  審判長法　官　林鈺琅
　　　　　　　　　　　　　　　　　　法　官　蒲心智
　　　　　　　　　　　　　　　　　　法　官　郭子彰
以上正本係照原本作成。
如不服本裁定應於送達後10日內向本院提出抗告狀，並繳納抗告
費新臺幣1,000元。
中　　華　　民　　國　　111 　年　　11　　月　　30　　日
　　　　　　　　　　　　　　　　　　書記官　陳嬿舒